【裁判字號】    97,訴,3891
【裁判日期】    971120
【裁判案由】    強盜等
【裁判全文】
臺灣板橋地方法院刑事判決              97年度訴字第3891號
公  訴  人  臺灣板橋地方法院檢察署檢察官
被      告  丙○○
                    （現在臺灣臺北看守所本股羈押中）
選任辯護人  莊志成律師（法律扶助基金會）
上列被告因竊盜等案件，經檢察官提起公訴（97年度偵字第2236
2 、22440號），本院判決如下：
    主  文
丙○○犯如附表所示之罪，累犯，各處如附表所示之刑。有期徒
刑部分，應執行有期徒刑壹年貳月；拘役部分，應執行拘役壹佰
壹拾玖日，如易科罰金，以新臺幣壹仟元折算壹日。
被訴如本判決第參段所示無故侵入住宅罪及加重竊盜罪部分無罪
。
    事  實
一、丙○○前於民國94年間因竊盜案件，經臺灣臺北地方法院以
    94年度易字第1258號判處有期徒刑1 年確定，並於96年6 月
    19日執行完畢。詎仍不知悔改，竟先後於附表所示時間、地
    點，為各該附表所示毀損、竊盜等犯罪行為。嗣經附表編號
    四所示被害人乙○○○於97年7 月14日報警處理，經警調閱
    監視錄影畫面，並請壬○○、庚○○、戊○○、乙○○○、
    己○○、辛○等人指認後，因而查悉如附表編號一至六所示
    犯罪事實。至附表編號七所示犯罪事實，則係因甲○○於97
    年8 月3 日2 時30分許，路過丁○○位於臺北縣泰山鄉○○
    路○ 段142 巷7 弄7 號住處門前時，發現丙○○無故侵入該
    宅，丙○○見狀立即逃跑，最後甲○○於同日2 時40分許在
    臺北縣泰山鄉○○路25巷「全興公園」追到丙○○，同時央
    請路人代為報警，員警據報趕抵現場，因而查悉上情。
二、案經壬○○、庚○○、戊○○、乙○○○、己○○、辛○及
    丁○○訴請臺北縣政府警察局海山分局報請臺灣板橋地方法
    院檢察署檢察官偵查起訴。
    理  由
壹、程序部分：
一、按刑事訴訟法第159 條第1 項雖規定，被告以外之人於審判
    外之言詞或書面陳述，除法律有規定外，不得作為證據。惟
    被告以外之人於偵查中向檢察官所為之陳述，除顯有不可信
    之情況者外，得為證據，刑事訴訟法第159 條之1 第2 項定
    有明文。本案辯護人以告訴人壬○○、庚○○、戊○○、乙○○○、辛○、丁○○、甲○○於警詢時所言均屬傳聞證據
    ，均無證據能力云云，固非無據。惟其中告訴人壬○○、庚○○、戊○○、乙○○○、丁○○、甲○○均曾於偵訊時以
    證人身分具結作證，證人乙○○○、丁○○、甲○○復於本
    院審理時到庭具結作證，就證人乙○○○、丁○○、甲○○
    部分，經核其偵訊及本院審理時所證情節大致相符，以下爰
    僅引用其於審理時之證詞，無再贅論其警詢、偵訊所言有無
    證據能力之必要。次就證人壬○○、庚○○、戊○○部分，
    因其證詞係於偵查中向檢察官所為之陳述，復無證據證明其
    證言具有顯不可信之嫌疑，依據前揭規定，當具證據能力。
    至於告訴人辛○於警詢所言部分，因屬被告以外之人於審判
    外之陳述，依法不得作為證據，附此說明。
二、按被告以外之人於審判外之陳述，雖不符前四條之規定，而
    經當事人於審判程序同意作為證據，法院審酌該言詞陳述或
    書面陳述作成時之情況，認為適當者，亦得為證據，刑事訴
    訟法第159 條之5 第1 項定有明文。本案告訴人己○○於警
    詢所為陳述，固屬被告以外之人於審判外之陳述，然辯護人
    既已明示同意其作為證據（本院卷第37頁），自有證據能力
    。
貳、有罪部分：
一、認定犯罪事實所憑證據及理由部分：
    (一)關於附表編號一、二、三、六所示毀損犯行部分，業據被
      告於本院審理時坦承不諱，核與證人壬○○、庚○○、戊○○於偵訊時之證詞及告訴人辛○之指訴相符，並有監視
      器翻拍照片（第22440 號偵卷第49、50至52、56、57頁）
      在卷可參，堪認其前揭自白與事實相符。
    (二)關於附表編號四所示竊盜犯行部分，被告雖僅坦承有毀損
      乙○○○臺北縣板橋市○○路70巷32號1 樓住處鐵門之事
      實，惟矢口否認有何夜間侵入住宅、毀損門扇、攜帶凶器
      竊盜未遂犯行，經查：
      1.證人乙○○○於本院審理時業已明確證稱：伊因小狗越
        叫越嚴重而起床，打開房門時看到有人站在客廳進來第
        一間房間門口，後來那個人奪門而出，伊還追出去，看
        到他身穿無袖黑色背心，他比伊還瘦小，伊155 公分、
        65公斤，後來警員提供照給伊指認，伊才確定被告即為
        當天身穿無袖黑色背心之人等語（本院卷第67頁），其
        既已具結擔保所言屬實，且前後於警詢、偵訊及本院所
        言亦大致相符，其與被告原本素不相識，自無任何嫌怨
        糾紛，按理應無刻意誣指被告之可能，其證言當具相當
        之可信性。
      2.被告既不否認有毀損乙○○○臺北縣板橋市○○路70巷
        32號1 樓住處鐵門之事實，復於本院審理時自稱：其中
        有一間，我有撬開他的門，狗有在叫等語（本院卷第70
        頁），核與證人乙○○○前揭所證情節相符，足證被告
        確曾於97年7 月13日凌晨3 時55分許出現在乙○○○臺
        北縣板橋市○○路70巷32號1 樓住處，並以木棍破壞該
        住處鐵門。次由證人乙○○○住處附近之監視錄影翻拍
        照片，固然無法直接認定被告有進入乙○○○屋內行竊
        之事實，惟由當日凌晨1 時至4 時間之路口監視器翻拍
        照片（第22440 號偵卷第44至57頁），可知被告當日確
        實身著無袖黑色背心，且被告自陳其身高157 至158 公
        分，體重46公斤（本院卷第83頁），核亦與證人乙○○○所述被告之穿著、身型大致相符，另證人乙○○○於
        本院審理時雖證稱：其一開始以為是暫住其住處過夜的
        國中生深夜偷看電視，才追了出去，但其後已明確證稱
        ：「我有跟著這個人追出去，我還說如果你不回來我要
        把門關起來，因為門關不起來我才發現是小偷。後來我
        把老公叫起來，我們還有去看那個國中生，他當時在睡
        覺」等語（本院卷第70頁），應足以排除其起床開門後
        所見之人，乃該暫住其住處的國中生之可能。再者，案
        發當時屬於深夜，乙○○○住處僅係一般住家，而非公
        眾得出入之場所，衡諸常情，除被告、前揭暫住之國中
        生以外，尚有第三人於同一時地侵入乙○○○住處之可
        能性，幾乎微乎其微，堪認證人乙○○○起床後所見之
        人，確為被告無訛，故被告辯稱其僅係破壞鐵門，並未
        進入屋內云云，諒係事後卸責之詞，不足採信。
      3.被告既已毀損乙○○○臺北縣板橋市○○路70巷32號1
        樓住處鐵門，復已進入屋內，且依證人乙○○○所述，
        其所養流浪狗叫了月4 、5 分鐘之久（本院卷第68頁）
        ，另其打開房門後，看到該人已站在客廳過來第一間房
        間門口（本院卷68頁），以此入屋時間及所站位置研判
        ，被告入屋已有相當之時間，衡情應已著手於物色財物
        之行為。其後，被告未及竊得任何財物之際，即為證人
        乙○○○所發覺，乃即向外逃逸，因而未遂等事實，應
        堪認定。
    (三)關於附表編號五所示竊盜犯行部分，被告雖僅坦承有拿取
      己○○所有擺放於臺北縣板橋市○○路32巷5 弄4 號1樓
      窗邊之毛巾1 條，惟辯稱：伊以為那只是一條抹布，拿走
      是要用來擦車子，並無不法所有之意圖云云，然查，該毛
      巾乃己○○所有擺放於臺北縣板橋市○○路32巷5 弄4 號
      1 樓住處窗邊乙節，業據告訴人己○○於警詢時陳述明確
      ，該毛巾既係放置於己○○住處窗邊，表示己○○並無拋
      棄所有權之意思，應仍在己○○實力支配範圍之內，自不
      得僅因該毛巾客觀上價值較低，即謂其擅自盜走以供己用
      所為，毫無不法所有之意圖，是被告前揭所辯，顯屬推諉
      之詞，不足採信。
    (四)如附表編號七所示夜間侵入住宅、踰越安全設備竊盜之犯
      罪事實，業據被告於本院審理時坦承不諱，核與證人丁○○、甲○○於本院審理時證述情節相符，並有贓物認領保
      管單及照片13張附卷可稽（第22362 號偵字卷第30至35頁
      ），堪認其前揭自白屬實。
    (五)綜上，本案犯罪事實事證明確，被告犯行堪以認定。
二、論罪科刑部分：
    (一)核被告如附表編號一、二、三、六所為，均係犯刑法第35
      4 條之毀損他人財物罪。
    (二)關於附表編號四部分，查被告行竊時間係在凌晨3 時55分
      之夜間，且其係以木棍將乙○○○住處鐵門之鐵條弄歪後
      ，再伸手進入屋內開鎖，再進入屋內乙節，業據證人乙○○○於本院審理時證述綦詳（本院卷第70頁），足見該木
      棍之質地堅硬，倘用以作為攻擊人身之武器，將對他人生
      命、身體及安全造成危害，而可作為凶器使用，是核被告
      如附表編號四所為，係犯刑法第321 條第2 項、第1 項第
      1 、2 、3 款之夜間侵入住宅、毀損門扇、攜帶凶器竊盜
      未遂罪。至公訴人雖認被告此部分所為，另犯刑法第354
      條之毀損他人財物罪（刑法第306 條無故侵入住宅罪未據
      告訴），惟按刑法上一行為而觸犯數罪名之想像競合犯存
      在之目的，在於避免對於同一不法要素予以過度評價，其
      所謂「同一行為」係指所實行者為完全或局部同一之行為
      而言。因此刑法修正刪除牽連犯之規定後，於修正前原認
      屬於方法目的或原因結果之不同犯罪，其間果有實行之行
      為完全或局部同一之情形，應得依想像競合犯論擬（最高
      法院97年度台上字第3494號判決參照）。本案被告毀損乙○○○住處門扇之目的，乃為求能進入屋內竊取財物，且
      該毀損行為與其後竊盜行為在時間、地點上緊密相連，應
      具有部分行為重疊之關係，而得認為同一行為，以免產生
      過渡評價之問題。次按刑法第321 條第2 款之毀越門扇、
      牆垣或其他安全設備之加重竊盜罪之構成要件，已將毀壞
      門扇、牆垣或其他安全設備，結合於所犯加重竊盜罪責之
      中（即為本罪之加重條件），不能再論以同法第353 條或
      第354 條之毀棄損壞（最高法院91年度台上字第4354號判
      決參照），被告所為前揭同一行為，既已該當第刑法第32
      1 條第2 款之犯罪構成要件，當不另成立第354 條之毀損
      他人財物罪。換言之，被告附表編號四所為，係以一行為
      犯一罪名，而非數行為犯數罪，起訴書犯罪事實欄關於被
      告毀損乙○○○住處鐵門行為之記載，應認係針對刑法第
      刑法第321 條第2 款加重構成要件所為描述，公訴人認被
      告另犯刑法第354 條毀損他人財物罪，容有誤會，本院亦
      不受此法律意見之拘束，併此說明。末查被告進入屋內後
      ，因遭屋主發覺而未遂，爰依刑法第25條第2 項減輕其刑
      。
    (三)核被告如附表編號五所為，係犯刑法第320 條第1 項之普
      通竊盜罪。
    (四)關於附表編號七部分，查被告係先徒手推開丁○○住處未
      上鎖之窗戶，再伸手進入屋內開啟門鎖，進而進屋行竊，
      該窗戶雖未上鎖，但依一般觀念，仍具防閑功用，應屬安
      全設備。是核被告如附表編號七所為，係犯刑法第321 條
      第1 、2 款之夜間侵入住宅、踰越安全設備竊盜罪。至公
      訴人雖略以：被告於行竊得手後欲離開之際，為余宗瀚發
      覺並通知丁○○一同攔阻。其為防護贓物、脫免逮捕，乃
      基於傷害人身體之犯意，撿拾起路邊之木棍毆打余宗瀚、
      丁○○，丁○○未受傷，而致余宗瀚左手臂及左肩受有紅
      腫之傷害，認被告所為係犯刑法第330 條、第329 條之加
      重強盜罪嫌。惟查：
      1.按經刑法第329 條擬制為強盜罪之強暴、脅迫構成要件
        行為，乃指達於使人難以抗拒之程度者而言，因刑法第
        329 條準強盜罪之規定，將竊盜或搶奪之行為人為防護
        贓物、脫免逮捕或湮滅罪證而當場施強暴、脅迫之行為
        ，視為施強暴、脅迫使人不能抗拒而取走財物之強盜行
        為，乃因準強盜罪之取財行為與施強暴、脅迫行為之因
        果順序，雖與強盜罪相反，卻有時空之緊密連接關係，
        以致竊盜或搶奪故意與施強暴、脅迫之故意，並非截然
        可分，而得以視為一複合之單一故意，亦即可認為此等
        行為人之主觀不法與強盜行為人之主觀不法幾無差異；
        復因取財行為與強暴、脅迫行為之因果順序縱使倒置，
        客觀上對於被害人或第三人所造成財產法益與人身法益
        之損害卻無二致，而具有得予以相同評價之客觀不法。
        故擬制為強盜行為之準強盜罪構成要件行為，雖未如刑
        法第328 條強盜罪之規定，將實施強暴、脅迫所導致被
        害人或第三人不能抗拒之要件予以明文規定，惟必於竊
        盜或搶奪之際，當場實施之強暴、脅迫行為，已達使人
        難以抗拒之程度，其行為之客觀不法，方與強盜行為之
        客觀不法相當，而得與強盜罪同其法定刑。故刑法第32
        9 條之規定，並未有擴大適用於竊盜或搶奪之際，僅屬
        當場虛張聲勢或與被害人或第三人有短暫輕微肢體衝突
        之情形（司法院大法官會議釋字第630 號解釋之解釋文
        及理由書參照）。從而，刑法第329 條準強盜罪所規定
        當場施以強暴、脅迫之行為，須達於使人難以抗拒之程
        度，始足當之，倘行為人僅屬當場虛張聲勢，或僅與被
        害人、第三人有短暫輕微肢體衝突之情形，因未達使人
        難以抗拒之程度，自不能以該條之罪名相繩。
      2.本案公訴人認被告涉犯攜帶凶器準強盜罪嫌，主要係以
        甲○○、丁○○之證詞、甲○○受傷之診斷證明書及扣
        案木棍為證，然查，證人甲○○於本院審理時業已明確
        證稱：我在巷子看到被告後就追他，他就跑走，追到全
        興公園才追到，並發生扭打，後來他要跑，我拉住他，
        但還是被他拉著走，後來他走到樹旁時就撿起木棍，我
        就抓住那木棍，所以他沒有辦法揮到我，我身上的擦傷
        不知是在扭打時或是在搶木棍時所受，我都受傷了，他
        應該也會受傷，當時我們兩人都快沒有力氣，我沒有受
        到壓制等語（本院卷第73、75、76頁），足證被告當時
        縱使有對甲○○為傷害之強暴行為，因僅屬短暫輕微肢
        體衝突，未達使人難以抗拒之程度，自不能以刑法第32
        9 條、第330 條罪名相繩。其次，證人丁○○於本院審
        理時雖證稱：有看到被告拿木棍打甲○○的手等語（本
        院卷第79頁），但縱使甲○○的手確實曾遭被告持棍打
        到，亦無從認定業已達到使人難以抗拒之程度，況由證
        人丁○○其後補稱：我到全興公園時，看到被告要跑，
        甲○○要追，兩人要打架，旁邊還有別人圍著，沒有仔
        細看甲○○有無抓住木棍（本院卷第80頁），可知被告
        與甲○○2 人互毆之過程中，應屬勢均力敵之態勢，而
        非被告具有壓倒性之宰制力，難認已達到使人難以抗拒
        之程度。至於甲○○事後雖驗得左手臂及左肩紅腫之傷
        害，前揭木棍亦於現場為警查扣，但該木棍原係作為支
        撐、固定公園樹木之用，與槍砲、彈藥、刀械等具有明
        顯殺傷力之器具仍有程度上之差異，本難僅因被告率先
        取得該木棍，即謂被告當然具有致使甲○○難以抗拒之
        力量，而甲○○驗傷之診斷證明書則僅能證明其有受傷
        之事實，尚難逕謂甲○○已因被告所為傷害之強暴行為
        而達到不能抗拒之程度。此外，復查無其他證據足證有
        對甲○○所為傷害之強暴行為，已達至使甲○○不能抗
        拒之程度，則公訴人認定被告所為涉犯刑法第330 條、
        第329 條之加重強盜罪嫌，應屬不能證明，而難率以該
        罪相繩，其所為應僅成立刑法第321 條第1 、2 款之夜
        間侵入住宅、踰越安全設備竊盜罪。公訴意旨漏未斟酌
        上情，認被告所為係犯刑法第330 條、第329 條之加重
        準強盜罪，容有未洽，惟其起訴之基本事實同一，本院
        自應予審理，並變更其起訴法條。
    (五)被告所為前揭4 個毀損他人財物及3 個竊盜行為間，犯罪
      時間、地點、被害法益均不相同，顯係基於個別犯意所為
      ，應予分論併罰。
    (六)按受徒刑之執行完畢，或一部之執行而赦免後，五年以內
      故意再犯有期徒刑以上之罪者，為累犯，加重本刑至二分
      之一，刑法第47條定有明文。查被告前於94年間因竊盜案
      件，經臺灣臺北地方法院以94年度易字第1258號判處有期
      徒刑1 年確定，並於96年6 月19日執行完畢，有臺灣高等
      法院被告全國前案紀錄表附卷可稽，其於前案執行完畢後
      5 年內，再故意犯本案前揭有期徒刑之上之罪，屬累犯，
      應依法加重其刑。
    (七)爰審酌被告之智識程度（國小肄業）、各別犯罪之動機目
      的、犯罪手段之危險性、犯罪所生危害程度及犯後態度等
      一切情形，分別量處如附表所示之刑，及如易科罰金之折
      算標準（指拘役刑部分），再分就有期徒刑及拘役刑定其
      應執行刑（如主文第一項所示）。
參、無罪部分：
一、公訴意旨略以：被告丙○○意圖為自己不法之所有，於97年
    7 月13日凌晨2 時許之夜間，持客觀上足供凶器使用之木棍
    ，撬壞壬○○臺北縣板橋市○○路211 巷5 號1 樓住處鐵門
    後進入屋內，竊得新臺幣（下同）1,800 元後離開現場，因
    認被告除犯如附表編號一所示毀損他人財物罪外，另犯同法
    第306 條之無故侵入他人住宅罪、第321 條第1 項第1 、2
    、3 款之夜間侵入住宅、毀越門扇、攜帶凶器竊盜罪。
二、公訴人認被告另犯前揭無故侵入他人住宅罪及加重竊盜罪，
    主要係以證人壬○○之證詞及監視錄影翻拍照片為證，然被
    告則堅決否認有該2 犯行，略辯稱：伊僅有撬壞該處鐵門，
    並未進入屋內，亦未竊取1,800 元等語。經查：證人壬○○
    於偵訊時係證稱：我當時是在睡覺不曉得，我在里長那的監
    視器看到的；我被偷小錢包裡面的1800元，小錢包他丟在桌
    上等語（第22440 號卷第70頁），亦即其並未親眼見聞被告
    進入其屋內，而是從監視錄影畫面看到，惟經檢視卷附之臺
    北縣板橋市○○路211 巷口監視器翻拍照片（同前卷第50至
    52、56、57頁），僅能證明被告有路過該處，無法確認被告
    確實進入壬○○屋內。其次，證人壬○○雖稱：我被偷小錢
    包裡面的1800元，小錢包他丟在桌上等語，但因本案並無指
    紋採證，自亦無法確認被告確實拿過該裝有1,800 元之小錢
    包，遑論被告曾自該錢包取出1,800 元後將該錢包丟在桌上
    。此外，復查無其他證據足證被告確有無故侵入壬○○住宅
    及竊得1,800 元等犯罪事實，則公訴人認定被告所為另犯刑
    法第306 條之無故侵入他人住宅罪及第321 條第1 項第1 、
    2 、3 款之夜間侵入住宅、毀越門扇、攜帶凶器竊盜罪嫌，
    應屬不能證明，而難率以該罪相繩。
三、公訴人起訴時，認定被告就被害人壬○○部分，係犯刑法第
    306 條之無故侵入他人住宅罪、第321 條第1 項第1 、2 、
    3 款之夜間侵入住宅、毀越門扇、攜帶凶器竊盜罪，及第35
    4 條之毀損他人財物罪，3 罪犯意個別，行為分殊，應分論
    併罰（見起訴書第4 頁第二段第9 至10行）。其中第354 條
    之毀損他人財物罪部分，業經本院論罪科刑如前，其餘2 罪
    則屬不能證明犯罪，與前揭有罪部分間亦無實體上或裁判上
    一罪之法律關係，爰依刑事訴訟法第301 條第1 項，就此部
    分犯行諭知被告無罪（如主文第二項所示）。
肆、不另為不受理判決部分：
一、公訴意旨雖另略以：被告於如附表編號七所示時間、地點行
    竊得手後欲離開之際，為余宗瀚發覺並通知丁○○一同攔阻
    。其為防護贓物、脫免逮捕，乃基於傷害人身體之犯意，在
    臺北縣泰山鄉○○路全興公園處，撿拾起路邊之木棍毆打余
    宗瀚、丁○○，丁○○未受傷，而致余宗瀚左手臂及左肩受
    有紅腫之傷害，認被告除犯刑法第330 條、第329 條之加重
    強盜罪嫌外，另又犯刑法第277 條之傷害罪嫌，2 罪具有想
    像競合之法律關係（見起訴書第4 頁第二段第10至12行）。
二、按告訴乃論之罪，告訴人於第一審辯論終結前得撤回其告訴
    ，又告訴經撤回者，應諭知不受理之判決，刑事訴訟法第23
    8 條第1 項、第303 條第3 款定有明文。查本件告訴人甲○○告訴被告傷害案件，起訴書認係觸犯刑法第277 條第1 項
    之罪，依同法第287 條前段之規定，須告訴乃論。茲據告訴
    人甲○○於本院言詞辯論終結前，已當庭具狀撤回對被告傷
    害之告訴，有撤回狀在卷可查（本院卷第92頁），依照前開
    規定，被告被訴傷害部分，依法原應諭知不受理之判決。惟
    因公訴人起訴時既認此部分行為與起訴之加重準強盜行為屬
    同一行為，具有想像競合犯之裁判上一罪關係，其中加重準
    強盜罪部分復經本院變更起訴法條為刑法第321 條第1 項第
    1 、2 款之加重竊盜罪後論罪科刑如前，爰不另就前揭被訴
    傷害部分為不受理判決。末查扣案木棍1 支，乃被告在全興
    公園隨地撿起，並非被告所有，且其持棍所犯者，僅傷害罪
    ，此罪業經本院不另為不受理判決，自無從於本案併予沒收
    ，附此說明。
據上論斷，應依刑事訴訟法第299 條第1 項前段、第301 條第1
項、第300 條，刑法第320 條第1 項、第321 條第1 項第1 、2
、3 款、第2 項、第354 條、第25條第2 項、第47條第1 項、第
41條第1 項前段、第51條第5 、6 款，刑法施行法第1 條之1 第
1 項、第2 項前段，判決如主文。
本案經檢察官顏妃琇到庭執行職務。
中    華    民    國    97    年    11    月    20    日
                  刑事第七庭  審判長法  官  潘翠雪
                                    法  官  廖欣儀
                                    法  官  楊明佳
以上正本證明與原本無異。
如不服本判決應於收受送達後10日向本院提出上訴書狀，並應敘
述具體理由；其未敘述上訴理由者，應於上訴期間屆滿後20日內
向本院補提理由書（均須按他造當事人之人數附繕本）「切勿逕
送上級法院」。
                                    書記官  林金良
中    華    民    國    97    年    11    月    20    日
附錄本案論罪科刑法條全文：
刑法第306條
無故侵入他人住宅、建築物或附連圍繞之土地或船艦者，處1 年
以下有期徒刑、拘役或3 百元以下罰金。
無故隱匿其內，或受退去之要求而仍留滯者，亦同。
刑法第320條
意圖為自己或第三人不法之所有，而竊取他人之動產者，為竊盜
罪，處5 年以下有期徒刑、拘役或5 百元以下罰金。
意圖為自己或第三人不法之利益，而竊佔他人之不動產者，依前
項之規定處斷。
前二項之未遂犯罰之。
刑法第321條
犯竊盜罪而有左列情形之一者，處6 月以上、5 年以下有期徒刑
：
一、於夜間侵入住宅或有人居住之建築物、船艦或隱匿其內而犯
    之者。
二、毀越門扇、牆垣或其他安全設備而犯之者。
三、攜帶兇器而犯之者。
四、結夥三人以上而犯之者。
五、乘火災、水災或其他災害之際而犯之者。
六、在車站或埠頭而犯之者。
前項之未遂犯罰之。
刑法第354條
毀棄、損壞前二條以外之他人之物或致令不堪用，足以生損害於
公眾或他人者，處2 年以下有期徒刑、拘役或5 百元以下罰金。
┌────────────────────────────────────┐
│附表                                                                    │
├──┬──────────────────┬───────┬──────┤
│編號│              犯罪事實              │所犯法條及罪名│   宣告刑   │
├──┼──────────────────┼───────┼──────┤
│ 一 │丙○○於97年7 月13日凌晨2 時許，以木│刑法第354 條之│拘役30日，如│
│    │棍撬壞壬○○臺北縣板橋市○○路211 巷│毀損他人財物罪│易科罰金，以│
│    │5 號1 樓住處之鐵門。                │。            │新臺幣1 千元│
│    │                                    │              │折算1 日。  │
├──┼──────────────────┼───────┼──────┤
│ 二 │丙○○於97年7 月13日凌晨2 時30分許，│刑法第354 條之│拘役40日，如│
│    │以前揭木棍撬壞庚○○臺北縣板橋市幸福│毀損他人財物罪│易科罰金，以│
│    │路32巷33號2 樓住處之鐵窗及鐵門（含門│。            │新臺幣1 千元│
│    │鎖）。                              │              │折算1 日。  │
├──┼──────────────────┼───────┼──────┤
│ 三 │丙○○於97年7 月13日凌晨3 時許，以前│刑法第354 條之│拘役50日，如│
│    │揭木棍撬壞戊○○臺北縣板橋市○○路10│毀損他人財物罪│易科罰金，以│
│    │9巷2弄1 號1 樓住處之前、後鐵門。    │。            │新臺幣1 千元│
│    │                                    │              │折算1 日。  │
├──┼──────────────────┼───────┼──────┤
│ 四 │丙○○意圖為自己不法之所有，於97年7 │刑法第321 條第│有期徒刑7 月│
│    │月13日凌晨3 時55分許之夜間，先持客觀│2 項、第1 項第│。          │
│    │上足以對人之生命、身體、安全構成威脅│1 、2 、3 款之│            │
│    │，可為兇器使用之前揭木棍，撬壞李林素│夜間侵入住宅、│            │
│    │貞臺北縣板橋市○○路70巷32號1 樓住處│毀損門扇、攜帶│            │
│    │之鐵門，再打開該鐵門後侵入住宅（侵入│凶器竊盜未遂罪│            │
│    │住宅部分未據告訴），同時開始搜尋財物│。            │            │
│    │而著手於竊盜。惟遭乙○○○發覺後即行│              │            │
│    │逃逸，因而未遂。                    │              │            │
├──┼──────────────────┼───────┼──────┤
│ 五 │丙○○意圖為自己不法之所有，於97年7 │刑法第320 條第│拘役20日，如│
│    │月13日凌晨4 時許，在臺北縣板橋市幸福│1 項之普通竊盜│易科罰金，以│
│    │路32巷5 弄4 號1 樓窗邊，徒手竊得張劉│罪。          │新臺幣1 千元│
│    │賢所有之毛巾1 條。                  │              │折算1 日。  │
├──┼──────────────────┼───────┼──────┤
│ 六 │丙○○於97年7 月13日凌晨4 時許，以前│刑法第354 條之│拘役30日，如│
│    │揭木棍撬壞辛○臺北縣板橋市○○路211 │毀損他人財物罪│易科罰金，以│
│    │巷2 號1 樓辛○之鐵門。              │。            │新臺幣1 千元│
│    │                                    │              │折算1 日。  │
├──┼──────────────────┼───────┼──────┤
│ 七 │丙○○意圖為自己不法之所有，於97年8 │刑法第321 條第│有期徒刑8 月│
│    │月3 日凌晨2 時30分許之夜間，先徒手推│1 項第1 、2 款│。          │
│    │開丁○○臺北縣泰山鄉○○路2 段142 巷│之夜間侵入住宅│            │
│    │7 弄7 號住處未上鎖之窗戶，再伸手踰越│、踰越安全設備│            │
│    │該安全設備至屋內門鎖處轉開門鎖，無故│竊盜罪。      │            │
│    │侵入他人住宅，並竊得現金100元。     │              │            │
└──┴──────────────────┴───────┴──────┘


司法院資訊處製作；財團法人民間司法改革基金會備份。
